臺灣臺中地方法院行政訴訟判決
109年度交字第576號
原      告  陳佳儹  

被      告  臺中市交通事件裁決處
                      設臺中市○○區○○○路00號
代  表  人  黃士哲    住同上
訴訟代理人  黃曉妍律師
上列當事人間交通裁決事件，原告不服被告民國109 年12月10日
中市裁字第68-GCH936493、68-GCH936494、68-GCI000356號裁決
書，提起行政訴訟，本院判決如下：
    主  文
原告之訴駁回。
訴訟費用新臺幣參佰元由原告負擔。
    事實及理由
一、程序事項：按行政訴訟法第237 條之7 規定，交通裁決事件
    之裁判，得不經言詞辯論為之。本件屬交通裁決事件，依兩
    造所述各節及卷內資料其事證已臻明確，本院認無經言詞辯
    論之必要，爰不經言詞辯論而為判決。
二、事實概要：原告所有號牌TDB-8158號營業小客車（下稱系爭
    車輛），先後於㈠民國109 年8 月26日16時51分許，行經臺
    中市○○區○○街00號前，因「不依規定駛入來車道」之違
    規行為，遭民眾於109 年8 月31日檢具事證檢舉，㈡109 年
    8 月26日16時52分許，停放於臺中市○○區○○街0 號前，
    因「併排臨時停車」之違規行為，遭民眾於109 年8 月31日
    檢具事證檢舉，㈢109 年9 月28日19時3 分許，行駛臺中市
    西屯區福科路與福林路口（舉發違反交通管理事件通知單誤
    載為玉門路) ，因「汽車駕駛人未依規定使用方向燈」之違
    規行為，遭民眾於109 年9 月30日檢具事證檢舉，經臺中市
    政府警察局第六分局（下稱舉發機關）員警認定該車先後違
    反道路交通管理處罰條例第45條第1 項第3 款、第55條第1
    項第4 款、第42條之規定，逕行對車主即原告掣開第GCH936
    493 、GCH936494 、GCI000000 號舉發違反道路交通管理事
    件通知單。原告未於到案期限檢具事證及應歸責人相關資料
    ，向被告告知應歸責人，被告即依道路交通管理處罰條例第
    85條第4 項規定，推定原告有過失，並依道路交通管理處罰
    條例第85條第1 項後段「仍依本條例各該違反條款規定處罰
    」之規定，續於109 年12月10日先後以中市裁字第68-GCH93
    6493、68-GCH936494、68-GCI000356號裁決書（下稱原處分
    一、二、三），依道路交通管理處罰條例第45條第1 項第3
    款、第63條第1 項第1 款、第55條第1 項第4 款、第42條及
    「違反道路交通管理事件統一裁罰基準表」之規定，分別裁
    處原告罰鍰新臺幣900 元並記違規點數1 點、罰鍰新臺幣
    600 元、罰鍰新臺幣（下同）1,200 元。經被告重新審查後
    ，發現原處分三之違規地點與檢舉影片不符，經向舉發機關
    確認後，乃依行政程序法第101 條規定，更正裁決書之違規
    地點並重新送達原告。
三、原告主張略以：一、GCH936493 在P 棟轉角看對面老婆，炒
    家族車子在外，故雙黃線上。二、GCH936494 轉在U 棟路口
    守衛叫我前面一點，老婆出來，後面的現象變成併排。三、
    GCI000356 左轉看燈右邊有車，馬上燈回正等語，並聲明：
    原處分一、二、三撤銷，訴訟費用由被告負擔。
四、被告答辯則以：
  ㈠本件應適用之法律依據為道路交通管理處罰條例第42條、第
    45條第1 項第3 款、第55條第1 項第4 款、第63條第1 項第
    1 款、第7 條之1 、第85條第1 項及第4 項、道路交通安全
    規則第111 條第1 項第5 款、第97條第1 項第2 款、道路交
    通標誌標線號誌設置規則第149 條第1 項第1 款第8 目、第
    165 條第1 項及第2 項、第91條第1 項第6 款、第109 條第
    2 項第2 款等規定。
  ㈡案經轉據舉發機關109 年11月23日中市警六分交字第109015
    1985號函復說明略以：「本案皆民眾檢舉案件，經檢視影像
    發現旨揭車輛違規行為，爰依上開規定逕行製單舉發」。
  ㈢次查舉發機關檢附之採證照片，確認：㈠GCH936493 ：2020
    /08/26 16 ：51：39時至16：51：49時檢舉民眾車輛（下稱
    該車) 行駛於臺中市西屯區福聯街往北方向，當時一台計程
    車行駛於臺中市西屯區福聯街往南方向（瑞聯天地P 區大樓
    前) 正跨越雙黃線朝該車行駛而來，當時計程車右側仍有相
    當空間可供行駛，畫面顯示計程車號牌為TDB-8158，兩車於
    福聯街22巷口會車等情。㈡GCH936494 ：2020/08/26 16 ：
    52：03時至16：52：39時該車行駛於臺中市西屯區福聯街往
    南方向，當時前方有一台計程車，其後方煞車燈及第三煞車
    燈均亮起，暫停於KYMCO 機車行前，該車往前行駛，發現該
    計程車號牌為TDB-8158，其右側有車輛停放，系爭車輛左側
    繪雙黃線，其左側剩餘車道不足一部車通過，該車被迫跨越
    雙黃實線行駛。㈢GCI000356 ：檢舉民眾車輛行車紀錄器畫
    面時間2020/09/28 19 ：03：15時至19：03：37時檢舉民眾
    車輛行駛於臺中市西屯區福科路往西方向，行近福科路526
    巷口之「酒足飯飽客家小館」之內側車道，當時檢舉民眾車
    輛右前方外側車道上有一台計程車，計程車右側之機車行駛
    於慢車道，計程車未顯示方向燈，即向左變換車道，插入檢
    舉民眾車輛前方，於福林路口停等紅燈，畫面顯示該計程車
    號牌為TDB-8158。
  ㈣從上揭照片顯示，系爭車輛確有於上揭時地不依規定跨越雙
    黃實線駛入來車道、併排臨時停車及變換車道未使用方向燈
    之事實，認違規事證明確，且違規地點不一，核屬不同之數
    行為，應自依行政罰法第25條規定予以分別處罰。被告據以
    裁處並無違誤等語，並聲明：原告之訴駁回，訴訟費用由原
    告負擔。
五、本院之判斷：
  ㈠按「汽車駕駛人，爭道行駛有下列情形之一者，處新臺幣六
    百元以上一千八百元以下罰鍰：……三、不依規定駛入來車
    道。……」、「汽車駕駛人有下列各款所列條款之一者，除
    依原條款處罰鍰外，並予記點：一、有……第四十五條……
    情形之一者，各記違規點數一點。」道路交通管理處罰條例
    第45條第1 項第3 款、第63條第1 項第1 款分別定有明文。
    又按「汽車在未劃設慢車道之雙向二車道行駛時，應依下列
    規定：……二、在劃有分向限制線之路段，不得駛入來車之
    車道內。」，道路交通安全規則第97條第1 項第2 款定有明
    文。再按「標線依其型態原則上分類如下：一、線條以實線
    或虛線標繪於路面或緣石上，用以管制交通者，原則上區分
    如下：……（八) 雙黃實線設於路段中，用以分隔對向車道
    ，並雙向禁止超車、跨越或迴轉。」、「分向限制線，用以
    劃分路面成雙向車道，禁止車輛跨越行駛，並不得迴轉。」
    、「本標線為雙黃實線，線寬及間隔均為10公分。除交岔路
    口或允許車輛迴轉路段外，均整段劃設之。」道路交通標誌
    標線號誌設置規則第149 條第1 項第1 款第8 目、第165 條
    第1 項、第2 項分別定有明文。又按道路交通管理處罰條例
    第55條第1 項第4 款：「汽車駕駛人，臨時停車有下列情形
    之一者，處新臺幣3 百元以上6 百元以下罰鍰：四、不依順
    行之方向，或不緊靠道路右側，或單行道不緊靠路邊，或併
    排臨時停車。」。再按「汽車駕駛人，應依下列規定使用方
    向燈：…二、左（右）轉彎時，應先顯示車輛前後之左（右
    ）邊方向燈光；變換車道時，應先顯示欲變換車道方向之燈
    光，並應顯示至完成轉彎或變換車道之行為。…」、「汽車
    駕駛人，不依規定使用燈光者，處新臺幣1 千2 百元以上3
    千6 百元以下罰鍰。」，道路交通安全規則第109 條第2 項
    第2 款、道路交通管理處罰條例第42條定有明文。
  ㈡查本件如事實概要所述之情事，有第GCH936493 、GCH93649
    4 、GCI000000 號舉發違反道路交通管理事件通知單、舉發
    機關109 年10月28日中市警六分交字第1090138067號函、舉
    發機關109 年11月23日中市警六分交字第1090151985號函、
    原處分一、原處分二、原處分三、送達證書、汽車車籍查詢
    等資料附卷可稽（見本院卷第51-54 、63、75、81-89 頁）
    ，堪信為真實。
  ㈢原告雖主張為閃避違停車輛，因此向外移動；原先停於黃線
    上，被要求往前移車才向前；為閃避來車，方向打回導致原
    有方向燈熄滅，之後有再打方向燈云云，惟查：
    ⒈經本院勘驗調查舉發機關提供之採證光碟，製成勘驗筆錄
      附卷為證（見本院卷第93-94 頁），勘驗結果為：㈠
      2020/08/26 16 ：51：39時至16：51：49時檢舉民眾車輛
      （下稱該車) 行駛於臺中市西屯區福聯街往北方向，當時
      一台計程車行駛於臺中市西屯區福聯街往南方向（瑞聯天
      地P 區大樓前) 正跨越雙黃線朝該車行駛而來，當時計程
      車右側有相當空間可供行駛，畫面顯示計程車號牌為TDB-
      8158，兩車於福聯街22巷口會車。㈡2020/08/26 16 ：52
      ：03時至16：52：39時該車行駛於臺中市西屯區福聯街往
      南方向，當時前方有一台計程車，其後方煞車燈及第三煞
      車燈均亮起，暫停於KYMCO 機車行前，該車往前行駛，畫
      面顯示該計程車號牌為TDB-8158，其右側有車輛停放，系
      爭車輛左側繪雙黃線，其左側剩餘車道不足一部車通過，
      該車被迫跨越雙黃實線行駛。㈢檢舉民眾車輛行車紀錄器
      畫面時間2020/09/28 19 ：03：15時至19：03：37時檢舉
      民眾車輛行駛於臺中市西屯區福科路往西方向，行近福科
      路526 巷口之「酒足飯飽客家小館」之內側車道，當時檢
      舉民眾車輛右前方外側車道上有一台計程車，計程車右側
      之機車行駛於慢車道，計程車未顯示方向燈，即向左變換
      車道，插入檢舉民眾車輛前方，於福林路口停等紅燈，畫
      面顯示該計程車號牌為TDB-8158。
    ⒉依上開勘驗結果可知，109 年8 月26日16時51分許系爭車
      輛沿臺中市西屯區福聯街往南方向跨越雙黃線行駛，其右
      側並無其他車輛阻礙，有相當空間可供其行駛，且未見當
      時有任何違停車輛阻礙系爭車輛行駛；復原告於同日16時
      52分許，將系爭車輛停放於福聯街4 號前，其右側有停放
      車輛，系爭車輛造成道路縮減至不足以一部車輛經過，行
      經該處之車輛必須跨越雙黃線才得以通過，倘為了閃避違
      停之系爭車輛而與來車道車輛發生車禍，勢必對交通安全
      危害甚鉅；又檢舉民眾於109 年9 月28日19時03分許，沿
      福科路往西方向行駛，行近福科路526 巷口之內側車道時
      ，系爭車輛行駛於右前方外側車道上，未顯示方向燈即向
      左變換車道等情，足認原告於上開時、地有不依規定駛入
      來車道、併排臨時停車及未依規定使用方向燈之違規行為
      無訛。
    ⒊末按行政罰法第25條規定：「數行為違反同一或不同行政
      法上義務之規定者，分別處罰之」，其立法理由為「行為
      人所為數個違反行政法上義務之行為，若違反數個不同之
      規定，或數行為違反同一之規定時，與前條單一行為之情
      形不同，為貫徹個別行政法規之制裁目的，自應分別處罰
      。此與司法院釋字第503 號解釋『一事不二罰』之意旨並
      不相違」。查如前述，系爭車輛有不依規定駛入來車道、
      併排臨時停車及未依規定使用方向燈之違規事實，可知系
      爭車輛駕駛人三次違反道路交通管理處罰條例第45條第1
      項第3 款、第55條第1 項第4 款及違反同條例第42條之違
      規行為，是在不同之時間、地點違規，核屬數行為。原處
      分均予處罰，應無違誤。
  ㈣綜上所述，原告違規事證明確，被告依法所為原處分並無違
    誤，原告訴請撤銷，為無理由，應予駁回。
六、本件事證已臻明確，兩造其餘主張及陳述，經核於判決結果
    不生影響，爰不逐一論列，附此敘明。
七、本件第一審裁判費為300 元，應由原告負擔，爰確定第一審
    訴訟費用額如主文第2 項所示。
據上論結，本件原告之訴為無理由，依行政訴訟法第237 條之7
、第98條第1 項前段、第237 條之8 第1 項，判決如主文。
中　　華　　民　　國　　110 　年　　10　　月　　28　　日
　　　　　　　　　行政訴訟庭　法　官　楊萬益
以上正本證明與原本無異。
如不服本判決，應於判決送達後20日內，向本院提出上訴狀，其
未表明上訴理由者，應於提出上訴後20日內向本院補提理由書（
均須按他造人數附繕本）。上訴理由應表明關於原判決所違背之
法令及其具體內容，或依訴訟資料可認為原判決有違背法令之具
體事實。
中　　華　　民　　國　　110 　年　　10　　月　　29　　日
　　　　　　　　　　　　　　　書記官　簡芳敏